【裁判字號】    89,易,191
【裁判日期】    900424
【裁判案由】    傷害
【裁判全文】
臺灣嘉義地方法院刑事判決                          八十九年度易字第一九一號
    公  訴  人  臺灣嘉義地方法院檢察署檢察官
    被      告  甲○○
                丙○○○
                乙○○
右列被告因傷害案件，經檢察官提起公訴（八十九年度偵續字第五一號），本院判決
如左：
    主  文
乙○○被訴毀損部分無罪。
甲○○、丙○○○被訴傷害部分公訴不受理。
    理  由
壹、無罪部分：
一、公訴意旨略以：丁○○與己○○於八十八年六月三十日十三時許，至位於嘉義市
    ○○路一一五號乙○○所經營之「比其鞋店」因故與乙○○等人發生爭執，事後
    丁○○與己○○欲離去之際，乙○○復基於毀損之故意，將己○○所有車牌號碼
    為ＴＬＣ－六六七號輕機車踹倒，致菜籃扭曲，腳蹋板損壞，足生損害於己○○
    ，因認被告乙○○涉有刑法第三百五十四條之罪嫌云云。
二、按犯罪事實應依證據認定之，無證據不得推定其犯罪事實；不能證明被告犯罪者
    ，應諭知無罪之判決，刑事訴訟法第一百五十四條、第三百零一條第一項分別定
    有明文。次按刑法第三百五十四條之毀損罪，以使所毀損之物，失其全部或一部
    效用為構成要件，最高法院四十七年台非字第三四號判例亦有明文，故所謂損壞
    他人之物必以該物之外形發生重大變化，並減低物之可用性始足當之。又按告訴
    人之指訴是以使被告受刑事不利之訴追為目的，故不得僅憑告訴人之指訴遽令被
    告入罪，最高法院三十年上字第八一六號判例及五十二年臺上字第一三００號判
    例意旨參照。再按認定不利於被告之事實，須依積極證據，苟積極證據不足為不
    利於被告事實之認定時，即應為有利於被告之認定，更不必有何有利之證據；認
    定犯罪事實所憑之證據，雖不以直接證據為限，間接證據亦包括在內，然而無論
    直接或間接證據，其為訴訟上之證明，須於通常一般之人均不致有所懷疑，而得
    確信為真實之程度者，始得據為有罪之認定，倘其證明尚未達於此一程度，而有
    合理性懷疑存在時，即不得遽為被告犯罪之認定（最高法院三十年上字第八一六
    號、七十六年台上字第四九八六號判例意旨參照），故刑事訴訟之被告基於刑事
    訴訟法第一百五十四條所揭證據裁判主義之精神，對於不利於己之事證，若已提
    出合乎生活經驗上之質疑，除非另有足可補強起訴事實之積極證據，否則，法院
    即應本於罪疑唯輕之法則，而為有利被告之認定。
三、公訴人認被告乙○○涉有刑法第三百五十四條之毀損罪嫌無非以告訴人丁○○、
    己○○之指述為據。訊據被告乙○○堅詞否認右揭犯行，辯稱：我沒有損壞機車
    。經查：
    （一）告訴人己○○於警訊時指述稱：「：：ＴＬＣ－６６７輕機車是遭乙○○
          及甲○○追我們到外面，故意將我停放在外面機車踢倒，在持安全帽敲擊
          機車，至菜籃扭曲、腳蹋板損壞，整臺機車都是刮痕：：」於偵查時卻稱
          ：「機車是乙○○踢倒的」是就何人毀損機車與其方式，前後供述不符，
          另證人戊○○於臺灣高等法院臺南分院檢察署檢察官偵查時稱：「（問：
          是何人踢倒：：機車？）是乙○○：：」另於檢察官偵查時證稱：「（有
          幾人持安全帽打告訴人？）一人，是甲○○：：」亦與告訴人於警訊時指
          述不符，尚難採信。
    （二）告訴人己○○於本院調查時稱車子係其兄拿去修理，並稱修車店老闆不想
          出來作證，然核其於偵查時所提出之修理單據，係松葉機車材料行所出具
          ，此有收據一紙在卷可參，然經本院傳訊該店之老闆葉松雄到庭作證，證
          述稱：「（問：有無幫人修理車子？）沒有。（問：太太會不會修車？）
          不會。」且告訴人所提之單據係材料行購買材料之單據，自難據此認告訴
          人己○○之機車確有如上開收據所稱之損壞，此外查無其他積極證據足資
          證明被告確有如公訴人所指之犯行，睽諸前開說明，自應為被告無罪之諭
          知。
貳、不受理部分：
一、公訴意旨略以：丁○○與己○○於八十八年六月三十日十三時許，至位於嘉義市
    ○○路一一五號乙○○所經營之「比其鞋店」因故與乙○○等人發生爭執，乙○○（另經本院八十八年易字第一一七九號不受理判決確定）、丙○○○共同基於
    傷害之犯意聯絡，先由乙○○與丁○○、己○○拉扯，其後丙○○○亦抓傷丁○○、甲○○其後抵達現場後，亦以加入前揭傷害之犯意聯絡，與乙○○共同持安
    全帽追打丁○○及己○○，因認被告丙○○○、甲○○涉有刑法第二百七十七條
    第一項之傷害之罪嫌。
二、按告訴乃論之罪，告訴人於第一審辯論終結前得撤回其告訴，又撤回告訴者，法
    院應諭知不受理判決，對於共犯之一人告訴或撤回告訴者，其效力及於其他共犯
    刑事訴訟法及第三百零三條第二款、第三款、第二百三十八條第一項、第二百三
    十九條前段分別定有明文。
三、經查：
   （一）被告甲○○、丙○○○於本案中經檢察官提起公訴，認為係與乙○○共犯
         刑法第二百七十七條第一項普通傷害罪，依同法第二百八十七條規定須告
         訴乃論，茲據告訴人丁○○、己○○於八十八年度易字第一一七九案件審
         理中，對被告乙○○撤回告訴，依照前開法條之規定，效力及於甲○○及
         丙○○○，自應依刑事訴訟法第三百零三條第三款之規定諭知不受理。
   （二）綜上所述，既應對被告甲○○、丙○○○諭知不受理之判決，自應依刑事
         訴訟法第三百零七條之規定依不經言詞辯論為之。
據上論結，應依刑事訴訟法第三百零一條第一項前段、第三百零三條第第三款、第三
百零七條，判決如主文。
中     華     民     國      九十      年      四     月      二十四    日
                            臺灣嘉義地方法院刑事第三庭
                                法  官  康  存  真
右正本證明與原本無異。
如不服本判決，應於判決送達後十日內，向本院提出上訴狀。
中     華     民     國      九十      年      四     月      二十五    日
                                書記官   胡  祥  生


司法院資訊處製作；財團法人民間司法改革基金會備份。
